臺灣高等法院民事裁定
109年度抗字第892號
抗  告  人  匯億資產管理顧問有限公司

法定代理人  鄭巧玲  


上列抗告人因與相對人趙崇伶間聲請管收事件，對於中華民國10
9年6月4日臺灣臺北地方法院108年度管更一字第5號裁定，提起
抗告，本院裁定如下： 
    主  文
抗告駁回。
抗告訴訟費用由抗告人負擔。
    理  由
一、抗告意旨略以：伊執臺灣臺北地方法院106年度司執字第267
    76號債權憑證（下稱系爭債權憑證），向該院民事執行處（
    下稱執行法院）聲請以107年度司執字第54905號強制執行事
    件（下稱系爭執行事件），對相對人之財產為強制執行。相
    對人名下查無資產，惟其於民國107年5月間發布高檔套房（
    下稱系爭套房）招租訊息；又自105、106年間出資成立汎迪
    國際廣告有限公司、汎迪娛樂有限公司、麥斯平方文創有限
    公司（以下依序稱汎迪國際公司、汎迪娛樂公司、麥斯平方
    公司），佯稱將舉辦演唱會等活動詐騙數千萬元；另於108
    年5月17日在LINE動態消息發表寵物美容訊息、同年10月18
    日出庭時攜帶義大利名牌包，足見其顯有履行義務之可能故
    不履行及隱匿財產等情，爰依強制執行法第22條第1項及第5
    項規定，聲請管收相對人。原裁定駁回伊之聲請，顯有違誤
    ，求予將原裁定廢棄，並准其聲請管收相對人云云。
二、債權人聲請管收債務人，須債務人有事實足認顯有履行義務
    之可能故不履行，或就應供強制執行之財產有隱匿或處分之
    情事之一者始足當之，此觀強制執行法第22條第1項、第5項
    規定自明。債務人是否顯有履行義務之可能而故不履行，應
    參酌該義務之內容、債務人之資力、生活狀況及其他情形認
    定之。且強制執行法第22條第5項但書規定，未經訊問債務
    人，並認非予管收，顯難進行強制執行程序者，不得為之。
    已就管收應具必要性之要件予以明定，故是否有管收之必要
    性，應由執行法院就具體個案依比例原則予以審酌。
三、抗告人執系爭債權憑證對相對人為強制執行，經執行法院以
    系爭執行事件執行在案。經查：
㈠、執行法院核發107年9月12日執行命令，命相對人於10日內據
    實報告1年內即自106年4月1日至107年5月31日止應供強制執
    行之財產狀況，相對人於107年9月18日收受該命令，同年月
    25日具狀陳報現無任何財產（見執行卷第69至70、73、75至
    77頁）。相對人雖未說明卷附106年度綜合所得稅各類所得
    資料清單所示107年6月7日執行業務所得新臺幣（下同）3萬
    5505元、同年7月5日薪資所得60萬元（見執行卷第60頁），
    及107年度稅務電子閘門財產所得調件明細表所載108年6月3
    日執行業務所得7350元（見原法院管更一字卷第73頁），惟
    上開執行業務及薪資所得取得時間，不在執行法院命相對人
    報告財產狀況之期間範圍內，則相對人縱未陳報該所得，要
    難認其就應供強制執行之財產有何隱匿情事。
㈡、抗告人雖主張系爭套房及租金收入均歸相對人所有，但無證
    據以實其說，可見僅為臆測之詞，難認其主張為可信。又相
    對人擔任負責人之汎迪國際公司已於106年7月28日為廢止登
    記（見原法院管更一字卷第101至105頁），麥斯平方公司之
    出資額500萬元，固由相對人於106年1月12日匯入公司帳戶
    後，但同年月17日旋即悉數領出，有臺灣臺北地方檢察署10
    9年度偵字第10161號不起訴處分書在卷可佐（見原法院管更
    一字卷第77至80頁），另執行法院囑託臺灣士林地方法院於
    107年8月間前往麥斯平方公司登記址執行上開出資額，該址
    已無營業，至執行無著（見執行卷第66、93頁），且該公司
    嗣經主管機關以其自行停業6個月以上而命令解散（見原法
    院管更一字卷第67頁）等情，核與相對人所陳：汎迪國際公
    司已經停業，進行清算程序，伊向友人借款500萬元匯入麥
    斯平方公司帳戶，供驗資之用，旋即歸還，該公司現停擺中
    等語大致相符（見原審管更一卷第53至55頁），難認相對人
    有何隱匿或處分應供強制執行之財產之情事。另抗告人指稱
    相對人訛稱舉辦演唱會等活動詐騙數千萬元，固提出網路新
    聞報導內容、臉書貼文擷圖為據（見執行卷第13至15、82、
    119至132頁、原法院管字卷第53頁、原法院管更一字卷第59
    、63至65頁、本院卷第25頁），然媒體或網路新聞報導，不
    能排除有渲染或誇大之情形，自不能單憑媒體或網路新聞之
    報導內容，即謂其內容均與事實相符。且詐欺他人之犯罪所
    得本應歸還被害人，亦不得據為本件執行之標的。至相對人
    縱為寵物美容行為，然非屬高額之消費行為，另依抗告人所
    提照片觀之（見原法院管更一字卷第61頁），不足以認定相
    對人攜帶之皮包確屬高價之奢侈品。此外，抗告人並未提出
    其他證據證明相對人有事實足認顯有履行義務之可能故不履
    行，或就應供強制執行之財產有隱匿或處分之情事，則抗告
    人聲請裁定管收相對人，難認有據。
㈢、執行法院於108年1月18日核發執行命令，限期15日命相對人
    依系爭債權憑證履行債務，相對人雖未遵期履行（見執行卷
    第109至110、118頁），惟既經執行調查結果，並無事證足
    認債務人有財產可供執行，縱將相對人管收，對其義務之履
    行並無助益，如仍將其管收，有失必要性而違反比例原則。
    依上說明，執行法院不得依強制執行法第22條第5項規定管
    收相對人。從而，執行法院駁回抗告人本件管收相對人之聲
    請，於法並無違誤。抗告意旨指摘原裁定不當，求予廢棄，
    非有理由，應予駁回。
四、據上論結，本件抗告為無理由，爰裁定如主文。　　
中　　華　　民　　國　　109 　年　　8 　　月　　5 　　日
                  民事第十六庭  
                        審判長法  官  朱耀平
                              法  官  羅立德
                              法  官  邱育佩
正本係照原本作成。
本裁定除以適用法規顯有錯誤為理由外，不得再抗告。如提起再
抗告，應於收受送達後10日內委任律師為代理人向本院提出再抗
告狀。並繳納再抗告費新臺幣１千元。
中　　華　　民　　國　　109 　年　　8 　　月　　5 　　日

    　　　　　　　　　　　　　書記官  林伶芳